

☑ diyaeddine.laouid@gmail.com

Télétravail ou présentiel

Permis B

Langues

Français

Anglais

B1: Vocabulaire du quotidien

Réseaux sociaux

in @diyaeddine-laouid

@dilaouid (186 stars)

Diyaeddine LAOUID

Développeur Fullstack

Développeur Fullstack de 5 ans d'expérience en TypeScript, Node et React, j'ai une solide expérience dans la conception et le développement d'applications web performantes. Polyvalent et rigoureux, je m'engage à créer des solutions efficaces répondant aux besoins utilisateurs, tout en optimisant la qualité et la maintenabilité du code.

Expériences professionnelles

Formateur Développeur Fullstack et CDA (1 an et 8 mois)

3W Academy, Paris Depuis juin 2023

Formateur FSD et CDA dans les concepts suivants:

- Langages de programmation: TypeScript, JavaScript, HTML/CSS
- Frameworks et bibliothèques: React, Angular, Node.js
- Bases de données: PostgreSQL, MongoDB
- Architectures logicielles: Modèle-Vue-Contrôleur (MVC), Architecture hexagonale
- Autres compétences: FastAPI, API REST, Express, Drizzle ORM, Git, Docker

Développeur freelance (2 ans)

Freelance, Nanterre Depuis novembre 2022

Lead Développeur Fullstack (1 an)

Medicaim, Paris De janvier 2021 à décembre 2021

Choix de la stack technique en tant que Lead.

Développement fullstack from scratch d'une webapp de **téléconsultation** avec messagerie instantanée, audit de sécurité (HADS), prise de rendez-vous, préremplissage des documents ordonnances et feuilles de soins, intégration d'un système de paiement différé avec Stripe Connect, réalisation de l'API RESTful et intégration d'une API SOAP pour l'inscription à une assurance. Usage d'AWS pour le hosting, DB et CDN.

Développeur PHP Fullstack (1 an et 5 mois)

Sphere-Santé, Sartrouville De septembre 2018 à janvier 2020

- Entretien du back office en PHP pour améliorer les contacts entre commerciaux et clients
- Scraping en JS pour récupérer des informations de livraison des produits de l'entreprise sur un site tiers et les implémenter directement sur le back-office.
- Automatiser les tâches quotidiennes des commerciaux.

Diplômes et Formations

Certifications CodinGame

CodinGame, Nanterre D'octobre 2022 à décembre 2022

12 certifications CodinGame obtenues (PHP, Python, JS / TS, Ruby, C, C#, Clash of Code Legend et Collaboration)

Alumni 42

42, Paris De septembre 2017 à juin 2022

Architecte en technologie du numérique

Réalisation de divers projets en C, PHP, Node et React.

- Réalisation d'un Instagram-like, avec application de filtres pouvant être crées par l'utilisateur.
- Réalisation d'un site de rencontre
- Réalisation en binôme d'un site de **streaming** complet (**auth**, **social**, **playlist**...). Récupérer par scraping et API des films en torrent pour les streamer et les stocker en direct à l'utilisateur.









Véhicule personnel

🖈 Île-de-France, Hauts-de-Seine

Atouts

Adaptabilité

Capacité à m'adapter rapidement à de nouvelles technologies et à résoudre des problèmes complexes dans des environnements dynamiques.

Capacité à travailler en équipe

Excellente communication et aptitude à travailler en équipe pour atteindre les objectifs communs et favoriser une atmosphère productive.

Centres d'intérêt

Randonnée Montage vidéo Game Developper Lecture

Compétences

Rackend

- Express
- Fastify
- Hono

Langages

- JavaScript / Typescript
- Python
- PHP
- HTML/CSS

Frontend

- React
- React Native
- Angular

Concepts

- E2EE (RSA)
- TI / TU (Jest / mocha)
- Tanstack
- AWS (EC2, S3, RDS)
- Stripe
- Atomic Design Pattern
- Architecture Hexagonale
- XState

Projets personnels

★ SteamWGP

Fastify - Drizzle - PgSQL - React - Tanstack - Zustand - Typescript, Nanterre Depuis décembre 2023

Plateforme open-source et gratuite pour aider les gamers à choisir leurs jeux multijoueurs via un système de salons collaboratifs et de "swipe". Développée en architecture hexagonale server side et atomic design client side, elle compte plus de 142 utilisateurs et 74 stars GitHub dès son lancement. Déployée sur Railway, Neon et Netlify, elle illustre ma maîtrise des stacks modernes et des projets communautaires.

Memorio

React - TypeScript - XState 5, Nanterre De février 2024 à mars 2024

Jeu de mémoire sur navigateur basé sur un algorithme de génération de chemins aléatoires, développé avec **React, TypeScript** et **XState**. Compte **21 stars** sur Github.

★ FandomScraper

TypeScript, Nanterre De mai 2023 à juin 2023

Bibliothèque **TypeScript** pour automatiser le **scraping** d'informations sur les personnages à partir des wikis Fandom, conçue pour être évolutive et modulaire. Convertit un wikia Fandom en une API Node. **33 stars** sur GitHub.

vaporwaver

Python3 - tkinter - TypeScript, Nanterre De janvier 2023 à février 2023

Logiciel Python pour générer des images au style vaporwave, intégrant des effets glitch et une interface graphique avec **Tkinter**. Fonctionne également via CLI ou librairie npm.

★ AlzheimApp

React Native - Expo, Nanterre De janvier 2022 à mai 2022

Application mobile open-source (**Android/iOS**) pour le suivi de personnes atteintes de la **maladie d'Alzheimer**, fonctionnant hors ligne. Elle inclut la gestion de profils multiples, des outils de suivi personnalisés (journal vocal, scores d'activités), ainsi que des jeux cognitifs (Simon, quiz, jeu de paires) pour stimuler la mémoire.

Bases de données

- SQL (PostgreSQL, MariaDB, MySQL)
- MongoDB